臺灣士林地方法院民事裁定
111年度亡字第5號
聲  請  人  臺灣士林地方檢察署檢察官

上列聲請人聲請宣告失蹤人周金串死亡事件，本院裁定如下：
    主  文
准對失蹤人周金串（男、民國0年0月0日生、身分證統一編號：Z
000000000號、籍設臺北市○○區○○○路000○0號）為宣告死亡之公
示催告。
該失蹤人應於本公示催告最後揭示於法院公告處、資訊網路及其
他適當處所之翌日起參個月內，向本院陳報現尚生存，如不陳報
，本院將宣告其為死亡。
無論何人，凡知該失蹤人之生死者，均應於上開期間內，將其所
知之事實，陳報本院。
    理  由
一、本件聲請意旨略以：失蹤人周金串已逾百歲，且於民國81年
    6月20日列報為失蹤人口，迄今行方不明已逾7年，屆滿失蹤
    人得為死亡宣告之法定期間，因無利害關係人提起本件聲請
    ，爰依法聲請准對失蹤人周金串為死亡宣告之公示催告等語
    。
二、按失蹤人失蹤滿7 年後，法院得因利害關係人或檢察官之聲
    請，為死亡之宣告。失蹤人為80歲以上者，得於失蹤滿3年
    後，為死亡之宣告，民法第8條第1項、第2項分別定有明文
    。又宣告死亡之裁定，利害關係人或檢察官得聲請之。家事
    事件法第155 條亦有明文。
三、經查，聲請人上開主張，業據提出臺北○○○○○○○○○110年11月
    12日北市大戶登字第1106007687號函附之失蹤人歷來戶籍資
    料、臺北市政府警察局大同分局失蹤人口系統身分證籍中查
    詢資料表、臺北市殯葬管理處110年1月27日北市殯儀二字第
    1103000991號函、新北市政府殯葬管理處110年1月29日新北
    殯館字第1105071164號函、內政部移民署110年1月22日移署
    資字第1100014012號函、臺北市政府社會局110年1月28日北
    市社老字第1103015931號函、個人戶籍資料查詢結果、三親
    等資料查詢結果、己身一親等資料查詢結果、
　　高額壽險資訊連結作業查詢結果、財團法人金融聯合徵信中
    心個人任職董監事／有限合夥合夥人、商業登記事業負責人
    及經理人企業名錄、信用卡戶基本資料彙整、全國刑案資料
    查詢結果、稅務電子閘門財產所得調件明細表、入出境資訊
    連結作業查詢結果等件為證，且據利害關係人周新琳陳稱：
    周金串是伊父親，伊父親大約在民國81年時失蹤，此後就沒
    有消息，其他兄弟姊妹都知道伊父親失蹤之事，但不知道伊
    父親行蹤等語明確（見偵查卷第67頁之公務電話紀錄），自
    堪信為真正。故本件聲請於法有據，自應准對失蹤人周金串
    為死亡宣告之公示宣告。
四、末按，法院准許宣告死亡之聲請者，應公示催告。公示催告
    ，應記載下列各款事項：失蹤人應於期間內陳報其生存，
    如不陳報，即應受死亡之宣告。凡知失蹤人之生死者，應
    於期間內將其所知陳報法院，家事事件法第156條規定甚明
    。又宣告死亡之公示催告應公告之；公告應揭示於法院公告
    處、資訊網路及其他適當處所，法院認為必要時，並得命登
    載於公報或新聞紙，或用其他方法公告之；陳報期間，自揭
    示之日起，應有6個月以上，但失蹤人滿百歲者，其陳報期
    間，得定為自揭示之日起2個月以上，亦有同法第156條第3
    項準用第130條第3項至第5項規定可參。本件既准對失蹤人
    周金串為宣告死亡之公示催告，且周金串已滿百歲，依上揭
    規定，將本公示催告揭示於法院公告處及資訊網路，並定陳
    報期間為3 個月，爰裁定如主文第2、3項所示。
五、依家事事件法第156 條，裁定如主文。
中　　華　　民　　國 　 111　　年　　1 　月　　17 　　日
                  家事法庭法  官   林妙蓁
以上正本係照原本作成。  
如不服本裁定，應於送達後10日內向本院提出抗告狀。
中　　華　　民　　國 　 111　　年　　1 　月　　17 　　日
                          書記官   楊雅勻